臺灣桃園地方法院小額民事判決
110年度桃小字第1880號
原      告  良京實業股份有限公司

法定代理人  平川秀一郎



訴訟代理人  林家宇
被      告  莫文忠
上列當事人間請求清償債務事件，本院於民國111年1月6日言詞
辯論終結，判決如下：
　　主    文
被告應給付原告新臺幣貳萬零貳佰貳拾捌元，及自民國九十六年
三月十六日起至民國一０四年八月三十一日止，按週年利率百分
之二十計算之利息，及自民國一０四年九月一日起至清償日止，
按週年利率百分之十五計算之利息。
訴訟費用新臺幣壹仟元由被告負擔。
本判決得假執行。
    事實及理由
一、原告主張：被告前向臺東區中小企業銀行股份有限公司（下
    稱臺東企銀）借款新臺幣（下同）50萬元，詎被告未按期繳
    款，迄今尚有本金2萬0,228元，及自民國96年3月16日至104
    年8月31日止，按週年利率20％計算之利息，及自104年9月1
    日起至清償日止，按週年利率15％計算之利息未清償，臺東
    企銀嗣將上開債權讓與原告，為此，爰依消費借貸及債權讓
    與之法律關係，提起本件訴訟等語，並聲明：被告應給付原
    告2萬0,228元，及自96年3月16日至104年8月31日止，按週
    年利率20％計算之利息，及自104年9月1日起至清償日止，按
    週年利率15％計算之利息
二、被告則以：其沒有那麼多錢可以償還等語，資為抗辯，並聲
    明：原告之訴駁回。
三、經查，原告主張之事實，業據提出現金卡申請書、小額循環
    信用貸款契約、債權讓與證明書、分攤表及民眾日報等證據
    為證（見本院卷第5至8頁），堪信為真實。從而，原告請求
    被告給付如主文第1項所示本金、利息及違約金，為有理由
    ，應予准許。又債務人是否無力清償債務，乃係執行問題，
    不得據為不負履行義務之抗辯，被告抗辯其沒錢還款云云（
    見本院卷第17頁反面），自無理由。
四、本件係依民事訴訟法第436條之8第1項規定適用小額訴訟程
    序所為之判決，依同法第436條之20規定，應就被告敗訴之
    部分，依職權宣告假執行。
五、訴訟費用負擔之依據：民事訴訟法第78條，並依同法第436
    條之19第1項規定，確定訴訟費用額如主文第2項所示。
中　　華　　民　　國　　111 　年　　1 　　月　　19　　日
                  桃園簡易庭  法  官  張明宏
以上為正本係照原本作成。
如不服本判決，應於送達後20日內，向本院提出上訴狀並表明上
訴理由，如於本判決宣示後送達前提起上訴者，應於判決送達後
20日內補提上訴理由書（須附繕本）。
如委任律師提起上訴者，應一併繳納上訴審裁判費。   
中　　華　　民　　國　　111 　年　　1 　　月　　20　　日
                              書記官  石曉芸
附錄：
一、民事訴訟法第436條之24第2項：
　  對於小額程序之第一審裁判上訴或抗告，非以其違背法令為
    理由，不得為之。
二、民事訴訟法第436條之25：
　  上訴狀內應記載上訴理由，表明下列各款事項：
　  ㈠原判決所違背之法令及其具體內容。
　  ㈡依訴訟資料可認為原判決有違背法令之具體事實。
三、民事訴訟法第471條第1項：（依同法第436條之32第2項規定
    於小額事件之上訴程序準用之）
    上訴狀內未表明上訴理由者，上訴人應於提起上訴後20日內
    ，提出理由書於原第二審法院；未提出者，毌庸命其補正，
    由原第二審法院以裁定駁回之。